# 请教陈版主，关于在建工程转无形资产

提问人：rightyk 时间：2021-09-27 11:33:06
被审计单位为某国有企业，成立于 2020 年。公司成立目的为研发建设一项固定资产A后转让固定资产获利。 2020 年度，被审计单位将相关费用列入在建工程核算。 2021 年度，被审计单位变更经营方式，已将研发建设A固定资产改为研发A固定资产，将A固定资产图纸直接销售。被审计单位先计划将在建工程转入无形资产核算后确认损益。
请问下陈版主，上述财务核算是否可行，谢谢

回答人：chenyiwei
“公司成立目的为研发建设一项固定资产A后转让固定资产获利”，即其持有目的 不是将该设备用于自身生产经营活动，故不应确认为固定资产（相应地不能在“在建工程”中归集其成本）。
如果此前并无出售该设备的合同，则建议依据无形资产准则的规定，通过开发支出科目归集相应的研发支出（注意合理确定资本化开始时点），这并不受“是转让设备还是卖图纸”的影响。相应地，当意图发生改变时，对会计处理不产生影响。